臺灣士林地方法院交通事件裁定　　　　99年度交聲字第1194號
原處分機關　交通部公路總局臺北區監理所蘆洲監理站
異　議　人
即受處分人　劉貴梅
上列異議人即受處分人因違反道路交通管理處罰條例案件，對於
交通部公路總局臺北區監理所蘆洲監理站於民國99年10月8 日所
為之裁決（北監蘆字第裁46-AEY630504號），聲明異議，本院裁
定如下：
    主  文
異議駁回。
    理  由
一、按汽車駕駛人轉彎時，有不依標誌、標線、號誌指示者，處
    新臺幣（下同）600 元以上1,800 元以下罰鍰；又汽車駕駛
    人，駕駛汽車有違反本條例之行為，經交通勤務警察或依法
    令執行交通稽查任務人員制止時，不聽制止或拒絕停車接受
    稽查而逃逸者，除按各該條規定處罰外，處3,000 元以上6,
    000 元以下罰鍰。道路交通管理處罰條例第48條第1 項第2
    款、第60條第1 項分別定有明文。而有道路交通管理處罰條
    例第48條、第60條第1 項之情形者，並各記違規點數1 點，
    亦為同條例第63條第1 項第1 款所明定。
二、原處分意旨略以：異議人即受處分人劉貴梅所騎乘之車牌號
    碼BIG-991 號重型機車，於民國99年2 月1 日12時10分許行
    經臺北市○○路未依二段式違規左轉中山北路六段時，為警
    舉發其有「不依標誌標線號誌指示」、「拒絕停車接受稽查
    而逃逸」之違規，然本件舉發通知單上所載之應到案日期為
    99 年3月1 日，異議人遲於99年10月20日始向原處分機關提
    出申訴，嗣經原處分機關函請舉發單位即臺北市政府警察局
    士林分局調查結果，仍認異議人確有前開違規行為，原處分
    機關爰依道路交通管理處罰條例第60條第1 項、第63條第1
    項第1 款、違反道路交通管理事件統一裁罰基準表等之規定
    ，裁處異議人罰鍰5,400 元，並記違規點數合計2 點等語。
三、異議意旨略以：伊於上開時、地因過失不察上開路口機車需
    二段式左轉而違規左轉，然伊絕無遭交通警察攔阻而拒絕接
    受稽查、駕車逃逸之事，因當時適逢伊欲前往上班之時間，
    伊很專心騎車，未聽到警察鳴笛，也未注意警察在附近，且
    伊是很守法的人，無可能有加速逃逸之事，又當時伊車速不
    快，警察不將伊攔下，僅抄下車牌號碼，就對伊舉發駕車逃
    逸，舉發過程有失公允，爰此聲明異議云云。
四、本件異議人對其於上開時間，騎乘車牌號碼BIG-991 號重型
    機車，行經上開地點違規左轉之事實坦承不諱，惟矢口否認
    有何拒絕停車接受稽查而逃逸之情事，並以上開情詞置辯。
    惟查：
  (一)證人即當時舉發本件違規之臺北市政府警察局士林分局交通
    分隊員警林榮德於本院訊問時證稱：當時伊穿著制服、反光
    背心，站在舉發地點之路邊執行取締違規勤務，現場忠誠路
    設有機車需二段式左轉中山北路之標誌，當時伊看到異議人
    的機車跟著汽車車陣一起直接左轉中山北路，伊就從路邊走
    到路中間，正對著異議人機車吹哨子鳴笛及以手勢指揮異議
    人靠路邊停車，伊與異議人機車的距離很近，約5 公尺，但
    異議人從伊左手邊繞過伊繼續往前騎，伊就轉身去記她的車
    號，記好後剛好中山北路的號誌變綠燈，該機車就繼續往前
    騎，伊為安全也未再前往攔停等語明確（見本院第22頁背面
    、第23頁），而異議人自承與證人素不相識，亦無仇怨（見
    本院卷第23頁），證人身為執勤員警，實無理由無故虛捏上
    開證言誣陷異議人之理，並現場照片可佐（見本院卷第27至
    30頁），堪信為真。
  (二)異議人雖辯稱其當天沒看到警察云云，惟查證人林榮德明確
    證稱：異議人不可能沒看到伊，因伊已行至路中間正對異議
    人的機車指揮，且異議人的機車還刻意繞過伊再往前騎等語
    （見本院卷第23頁背面），異議人所辯洵難置採；至其雖另
    質以其當時車速不快，證人為何不立即追趕攔停其機車，惟
    證人就此節已證稱因當時中山北路號誌剛好就變綠燈了，異
    議人機車就繼續前駛，其他車輛也開始前進，伊為了自身安
    全只好退回路邊等語明確（見本院卷第23頁），且依「內政
    部警政署交通違規稽查與輕微違規勸導作業注意事項」第4
    點第1 小點，關於「交通違規之稽查」，就攔停舉發規定：
    「不服稽查取締事實之認定必須經攔停稽查且有下列情事之
    一者，方得舉發：（5 ）警察以警鳴器、警笛、喊話器呼叫
    路邊停車，仍不靠邊停車接受稽查或逃逸者。」，準此，當
    員警以警鳴器、警笛、喊話器呼叫路邊停車等方式示意攔檢
    ，駕駛人仍不停車接受稽查者，即足以認定為不服稽查取締
    之行為，此並不因駕駛人於遭員警示意攔停後是否加速駕車
    駛離現場、員警有無追逐等情而有異；參以本件異議人左轉
    後之中山北路六段路口號誌設有紅燈倒數秒數顯示，有現場
    照片可佐（見本院卷第29頁），異議人自可能係在目擊證人
    指揮攔停之際，亦見到該紅燈號誌之剩餘秒數極短，即將轉
    換為綠燈，因認可繼續前駛，不致受需步行之證人再次攔停
    ，因而為上開不服稽查繼續前駛之行為，是其所辯洵難遽採
    ；至異議人另辯稱伊位於八里之住處收信比較不便，本件違
    規單寄到該住處時已超過應到案日期即99年3 月1 日云云，
    惟查該違規單早於應到案日期前之99年2 月5 日即已交寄異
    議人上開住所，因暫無人領取而寄存於郵局招領，嗣因異議
    人逾期未前往領取招領郵件始於99年3 月8 日退回，有郵件
    查單資料附卷可稽（見本院卷第35頁），自亦不足為有利異
    議人之認定。
五、綜上所述，異議人所辯上情，均無足採，堪認其確有本件違
    規行為無疑。從而，原處分機關依道路交通管理處罰條例第
    48條第1 項第2 款、第60條第1 項、第63條第1 項第1 款及
    違反道路交通管理事件統一裁罰基準表規定，裁處異議人5,
    400 元罰鍰，並記違規點數2 點，於法並無不合，異議人之
    異議為無理由，應予駁回。
據上論斷，應依道路交通事件處理辦法第19條，裁定如主文。
中    華    民    國    100     年    2   月    24    日
                    交通法庭法  官  黃珮茹
以上正本證明與原本無異。
如不服本裁定應於送達後5日內向本院提出抗告狀。
                            書記官  張馨尹
中    華    民    國    100     年    2   月    24    日